【裁判字號】    95,訴,4372
【裁判日期】    951229
【裁判案由】    毒品危害防制條例
【裁判全文】
臺灣高雄地方法院刑事判決              95年度訴字第4372號
公  訴  人  臺灣高雄地方法院檢察署檢察官
被      告  乙○○
                    （現於臺灣高雄第二監獄另案執行中）
上列被告因違反毒品危害防制條例案件，經檢察官提起公訴（95
年度毒偵字第8173號）及移送併案審理（95年度毒偵字第9098號
、第9535號），嗣因被告就被訴事實為有罪之陳述，本院並聽取
當事人之意見後，改依簡式審判程序進行，判決如下：
    主  文
乙○○施用第一級毒品，處有期徒刑柒月。
    事  實
一、乙○○前因施用毒品案件，經本院以93年度毒聲字第2361號
    裁定令入戒治處所施以強制戒治，於94年7 月1 日執行完畢
    釋放出所，並由臺灣高雄地方法院檢察署檢察官以94年度戒
    毒偵字第397 號為不起訴處分確定。詎其仍未戒除毒癮，竟
    基於施用第一級毒品海洛因之集合犯意，於前開強制戒治執
    行完畢後5 年內之95年9 月11日、同年9 月19日、同年10
    月10日，在高雄縣岡山鎮程香里福德巷80號住處，以將海洛
    因摻入香菸後點燃吸食之方式施用第一級毒品海洛因共3 次
    。嗣分別於95年9 月12日，另因竊盜案至高雄縣政府警察
    局岡山分局經其同意後採集尿液送驗，結果呈現可待因及嗎
    啡陽性反應；95年9 月19日，在高雄縣政府警察局岡山分
    局燕巢分駐所經其同意後，採集尿液送驗，亦呈現嗎啡陽性
    反應；95年10月10日，復因竊盜案在高雄縣政府警察局湖
    內分局經其同意後，採集尿液送驗後，亦呈現嗎啡陽性反應
    ，始悉上情。
二、案經高雄縣政府警察局岡山分局、湖內分局報請臺灣高雄地
    方法院檢察署檢察官偵查起訴及移送併辦。
    理  由
壹、程序方面：
    按本件被告乙○○所犯係死刑、無期徒刑、最輕本刑為三年
    以上有期徒刑以外之罪，其於準備程序就前揭被訴事實為有
    罪之陳述，經受命法官告知簡式審判程序之旨，並聽取其與
    公訴人之意見後，本院認無不得或不宜改依簡式審判程序進
    行之處，爰依刑事訴訟法第273 條之1 第1 項、第284 條之
    ，裁定本件由受命法官獨任進行簡式審判程序，合先敘明。
貳、實體方面：
一、訊據被告乙○○對於上揭犯罪事實坦承不諱，且被告分別於
    95年9 月12日、同年9 月19日、同年10月10日為警查獲時所
    採集之尿液送驗結果，均確係呈嗎啡陽性反應，此有臺灣檢
    驗科技股份有限公司第KＺ000000000000號、第KＺ0000000000
    00號、第KH2006A0000000號濫用藥物尿液檢驗報告及尿液採
    證檢驗對照表在卷可稽，按前揭尿液檢驗報告均載明係以Ｇ
    Ｃ／ＭＳ（即氣相層析質譜儀分析法）方法檢驗，而該方法
    之原理係檢品經氣化後，通過層析管分離純化，再將純化後
    之成分循序送入質譜儀做個別鑑定。因質譜儀所測定之圖譜
    ，在化學上被公認具有指紋特性，故可據以完全判定該檢品
    係為何種化合物。職是，台北榮民總醫院即認為「若以氣相
    層析質譜儀（ＧＣ／ＭＳ）作藥物及其代謝產物之定性及定
    量分析，幾乎不會有偽陽性反應產生」，此經該院83年4 月
    7 日以83北總內字第3059號函示明確，是本件被告自白核與
    事實相符，洵堪採信。
二、查被告前因施用毒品案件，經本院以93年度毒聲字第2361號
    裁定令入戒治處所施以強制戒治，於94年7 月1 日執行完畢
    釋放出所，並由臺灣高雄地方法院檢察署檢察官以94年度戒
    毒偵字第397 號為不起訴處分確定之事實，有本院被告院內
    索引卡紀錄表、臺灣高等法院被告全國前案紀錄表、臺灣高
    雄地方法院檢察署刑案資料查註紀錄表在卷可按。是被告於
    強制戒治執行完畢釋放後5 年內再犯本件施用毒品犯行，事
    證明確，應依法論科。
三、按海洛因屬毒品危害防制條例第2 條第2 項第1 款所規定之
    第一級毒品，核被告所為，係犯毒品危害防制條例第10條第
    1 項施用第一級毒品罪。被告持有第一級毒品，復進而施用
    ，其持有毒品之低度行為，應為施用第一級毒品之高度行為
    所吸收，不另論罪。移送併辦部分犯罪事實雖未據起訴，然
    因與起訴之犯罪事實部分，具有集合犯之實質上一罪關係，
    則如後述，依審判不可分之原則，本院自當併予審理，先予
    敘明。被告3 次施用第一級毒品海洛因犯行之性質具有成癮
    性、濫用性之反覆延續特質，參酌最高法院95年度台上字第
    1079號判決揭示「刑事法若干犯罪行為態樣，本質上原具有
    反覆、延續實行之特徵，立法時既予特別歸類，定為犯罪構
    成要件之行為要素，則行為人基於概括之犯意，在密切接近
    之一定時、地持續實行之複次行為，倘依社會通念，於客觀
    上認為符合一個反覆、延續性之行為觀念者，於刑法評價上
    ，即應僅成立一罪。學理上所稱「集合犯」之職業性、營業
    性或收集性等具有重複特質之犯罪均屬之，例如經營、從事
    業務、收集、販賣、製造、散布等行為概念者是」之意旨，
    是本院認施用毒品行為係本質上具有反覆、延續實行之特徵
    予特別歸類而定為犯罪構成要件之行為要素，且依社會通念
    於客觀上認為符合一個反覆、延續性之行為觀念，應僅成立
    實行集合犯之一罪。
三、爰審酌被告施用毒品，足以戕害其身心，滋生其他犯罪，惡
    化治安，嚴重損及公益，且被告前曾犯施用毒品，甫經強制
    戒治，竟再為本件施用毒品犯行，顯見其不思悔改，自制力
    亦顯不佳；惟念及被告犯後坦承犯行，態度良好，且其施用
    毒品行為於本質上係屬自我戕害行為，反社會性之程度應屬
    較低等一切情狀，酌情量處如主文所示之刑。
據上論斷，應依刑事訴訟法第273條之1第1項、第284 條之1、第
299 條第1 項前段，毒品危害防制條例第10條第1 項，判決如主
文。
本案經檢察官甲○○到庭執行職務。
中    華    民    國    95    年    12    月    29    日
                  刑事第十一庭  法  官  吳金芳
以上正本證明與原本無異。
如不服本判決，應於收受送達後10日內，向本院提出上訴書狀。
中    華    民    國    95    年    12    月  29      日
                                書記官  劉音利
附錄本判決論罪之法條：
毒品危害防制條例第10條第1項
施用第一級毒品者，處6月以上5年以下有期徒刑。


司法院資訊處製作；財團法人民間司法改革基金會備份。
